臺灣基隆地方法院基隆簡易庭小額民事判決
110年度基小字第2543號
原      告  和泰產物保險股份有限公司

法定代理人  莊瑞德  


訴訟代理人  許弘昌  
            陳巧姿  
被      告  高勝嘉  

上列當事人間請求損害賠償事件，本院於民國111年2月21日言詞
辯論終結，判決如下：
    主  文
被告應給付原告新臺幣壹萬貳仟伍佰零玖元，及自民國一百一十
一年一月二十日起至清償日止，按年息百分之五計算之利息。
原告其餘之訴駁回。
訴訟費用新臺幣壹仟元，由被告負擔新臺幣玖佰柒拾柒元，餘由
原告負擔。
本判決原告勝訴部分得假執行，但被告如以新臺幣壹萬貳仟伍佰
零玖元為原告預供擔保，得免為假執行。
    事實及理由
一、被告經合法通知，未於言詞辯論期日到場，核無民事訴訟法
    第386條所列各款情形，依民事訴訟法第436條之23、第436
    條第2項、第385條第1項前段之規定，准原告訴訟代理人之
    聲請，由其一造辯論而為判決。
二、原告起訴主張：
　　被告於民國108年12月7日21時許，駕駛車號0000-00號車行
    經基隆市仁愛區東岸停車場B2第A5停車格處，因被告之過失
    ，使訴外人張元瑞所有車號000-0000號車（下稱系爭車輛）
    遭碰撞而受損，系爭車輛修復之必要費用合計新臺幣（下同
    ）12,805元（零件費用2,410元、烤漆費用9,240元及工資1,
    155元)。而原告承保系爭車輛之車體損失險，並已依保險契
    約給付被保險人修復系爭車輛，依法取得代位求償權，爰依
    保險法第53條第1項、民法第191條之2前段、第196條之規定
    ，提起本件訴訟，並聲明：㈠被告應給付原告12,805元及自
    起訴狀繕本送達翌日起至清償日止，按年息百分之5計算之
    利息。㈡訴訟費用由被告負擔。
三、被告經合法通知，未於言詞辯論期日到場，亦未提出書狀作
    何聲明或陳述。
四、本院之判斷：
　㈠原告主張被告駕駛車號0000-00號自用小客車，於108年12月7
    日21時許，於基隆市仁愛區東岸停車場B2第A005停車格處，
    與系爭車輛發生碰撞，致系爭車輛受損，原告已依保險契約
    賠付被保險人系爭車輛之維修費用12,805元等事實，業據原
    告提出基隆市警察局道路交通事故當事人登記聯單影本、系
    爭車輛行車執照影本、北都汽車股份有限公司南港服務廠估
    價單原本、電子發票證明聯原本等件為證，且經本院依職權
    向基隆市警察局第一分局調取本件交通事故相關資料（見該
    局110年10月18日基警一分五字第1100111184號函附A3類道
    路交通事故調查報告表、基隆市警察局道路交通事故當事人
    登記聯單、系爭車輛行車執照、交通事故照片、基隆市警察
    局第一分局忠二路派出所員警工作紀錄簿等件影本）在卷可
    稽，堪信為真。依前揭A3類道路交通事故調查報告表之「和
    解（理賠）內容」欄記載：「第一當事人（即被告）駕駛自
    小客車，車號：0000-00，於108年12月07日停於上述地點A0
    04停車格，駛離停車格時未保持車距，右保桿刮傷第二當事
    人（即訴外人張元瑞）停於上述地點A005停車格，造成第二
    當事人左前側車殼受損。第一當事者保險理賠第二當事者車
    損…」等語，被告及張元瑞均於該調查報告表上簽名，依上
    事證，可知本件交通事故之發生，係因被告駕車駛離停車格
    時，未注意車距所致，堪認被告係有過失，被告對系爭車輛
    之損害應負侵權行為損害賠償責任。而原告已依保險契約給
    付系爭車輛之修復費用而修復系爭車輛，自得依保險法第53
    條規定代位行使對被告之損害賠償請求權。
　㈢按因故意或過失，不法侵害他人之權利者，負損害賠償責任
    。汽車、機車或其他非依軌道行駛之動力車輛，在使用中加
    損害於他人者，駕駛人應賠償因此所生之損害，民法第184
    條第1項前段、第191條之2前段分別定有明文。次按負損害
    賠償責任者，除法律另有規定或契約因有訂定外，應回復他
    方損害發生前之原狀；第一項情形，債權人得請求支付回復
    原狀所必要之費用，以代回復原狀，民法第213條第1項、第
    3項定有明文。再按物被毀損時，被害人除得依民法第196 
    條請求賠償外，並不排除民法第213條至第215條之適用。依
    民法第196條請求賠償物被毀損所減少之價額，得以修復費
    用為估定之標準，但以必要者為限（例如：修理材料以新品
    換舊品，應予折舊）。被害人如能證明其物因毀損所減少之
    價額，超過必要之修復費用時，就其差額，仍得請求賠償（
    最高法院77年度第9次民事庭會議決議㈠參照）。查原告主張
    系爭車輛之修復費用，依上揭北都汽車股份有限公司南港服
    務廠估價單、電子發票證明聯，總金額為12,805元（零件2,
    410元、工資10,395元)，而系爭車輛出廠年月為108年8月，
    不知其確切之出廠日期，推定系爭車輛為108年8月15日出廠
    ，而以108年8月15日為計算折舊之基準。至108年12月7日車
    禍受損之日止，依營利事業所得稅查核準則第95條第6款規
    定：「固定資產提列折舊採用定率遞減法者，以一年為計算
    單位，其使用期間未滿一年者，按實際使用之月數相當於全
    年之比例計算之，不滿一月者，以月計」之方法計算結果，
    使用之時間應以4月計，其車輛及附加零件已有折舊，應將
    折舊部分予以扣除。本院依行政院所頒固定資產耐用年數表
    及固定資產折舊率之規定，自用小客車之耐用年數為5年，
    依定率遞減法每年折舊千分之369，則原告請求之修理費中
    零件費用2,410元，依上開標準計算折舊後，原告所得請求
    之零件費用2,114元（計算式：折舊值2,410元×0.369 ×(4/1
    2)＝296元，折舊後價值2,410元－296元＝2,114元，元以下四
    捨五入，下同）。加計其餘不應折舊之工資10,395元，則修
    復系爭車輛之必要費用應為12,509元（計算式：2,114元＋10
    ,395元＝12,509元）。
五、綜上所述，原告依民法侵權行為之規定及保險代位之法律關
    係，請求被告給付12,509元，及自起訴狀繕本送達之翌日即
    111年1月20日起至清償日止，按年息百分之5計算之利息，
    為有理由，應予准許。逾此範圍之請求，為無理由，應予駁
    回。
六、本件原告勝訴部分，係適用小額訴訟程序所為被告敗訴之判
    決，爰依民事訴訟法第436條之20規定，就原告勝訴部分依
    職權宣告假執行。並依職權宣告被告預供擔保得免為假執行
    。
七、本件訴訟費用即第一審裁判費1,000元，由被告負擔977元（
    計算式：1,000元×12,509元/12,805元＝977元），餘由原告
    負擔。
八、據上論結，本件原告之訴為一部有理由、一部無理由，依民
    事訴訟法第436條之23、第436條之19第1項、第436條之20、
    第436條第2項、第385條第1項前段、第392條第2項、第79條
    、第87條第1項判決如主文。
中　　華　　民　　國　　111 　年　　3 　　月　　14　　日
              基隆簡易庭法　官　高偉文　
以上正本係照原本作成。
對於本件判決如有不服，應於收受送達後20日內向本院提出上訴
書狀，上訴於本院合議庭，並按他造當事人之人數附具繕本。
當事人之上訴，非以判決違背法令為理由不得為之，上訴狀應記
載上訴理由，表明下列各款事項：
㈠原判決所違背之法令及其具體內容。
㈡依訴訟資料可認為原判決有違背法令之具體事實。
中　　華　　民　　國　　111 　年　　3 　　月　　14　　日
                        書記官　盧鏡合